臺灣高等法院刑事裁定
110年度抗字第1912號
抗  告  人
即  受刑人  歐邦彥



上列抗告人因聲請撤銷緩刑案件，不服臺灣士林地方法院中華民
國110年11月9日所為之裁定（110年度撤緩字第120號），提起抗
告，本院裁定如下：
    主  文
抗告駁回。                                             
    理  由
一、原裁定意旨略以：
　㈠抗告人即受刑人歐邦彥（下稱抗告人）前因侵占案件，經臺
    灣臺北地方法院於民國107年1月25日以107年度簡字第240號
    判處有期徒刑5月，緩刑5年，並應給付新臺幣（下同）31萬
    5,000元予被害人陳致汎，給付方式為自107年2月起，按月
    於每月10日前給付7,000元至全部清償止，如有一期未履行
    視為全部到期，於107年2月13日確定在案。惟抗告人於原判
    決確定後，於108年12月16日即未給付，迄110年10月22日本
    院調查時，共計僅給付陳致汎10萬3,000元，並未如期履行
    一情，亦為抗告人所不否認，而觀前開判決之緩刑條件，迄
    110年10月22日為止，抗告人原應已履行完畢，然抗告人斯
    時僅給付10萬3,000元，實低於其原應履行之金額，履行率
    約33％，足認抗告人確未按期給付金額，違反刑法第74條第2
    項第3款所定負擔。
　㈡抗告人於原審110年10月22日到庭陳稱：108年我媽媽倒下，
    這3年進出加護病房3次，需負擔照護費跟醫藥費，壓力很大
    ，109年3月後因為疫情，臺灣旅遊禁止3月出團，我一直沒
    有工作做，都是靠親友接濟，我有試著找工作，但是因為年
    紀、很多人都說是旅遊業無法請你，我不敢說臺灣旅遊何時
    對話開放，我有佈局，半個月前我有找到便利商店工作，正
    在訓練中，我也希望可以趕快還錢等語。然考量抗告人為55
    年次，教育程度為五專畢業，足認其係具有相當智識之成年
    人，非無謀生能力，而在此期間亦非無籌錢給付之可能，且
    受刑人自原判決確定後，迄今亦無因案在監所執行或羈押之
    情況情形，堪認其客觀上亦無不能履行緩刑所附條件之情事
    ，卻未依緩刑條件履行，足認受刑人在法院宣告緩刑後確有
    任意不依條件履行之情。復審酌被告現已還款之金額與原應
    履行之金額仍有相當差距，且受刑人亦無法提出還款計畫，
    實無從期待受刑人日後將依上開緩刑負擔履行，亦難認受刑
    人有履行緩刑負擔之誠意，倘未撤銷緩刑宣告，實難維持原
    判決緩刑條件之公信力，並達成促使受刑人自新、適度填補
    因其犯罪所生損害及保障被害人利益等目的。從而，抗告人
    漠視此一緩刑所定負擔之效力，有故意不履行、無正當事由
    拒絕履行等情，堪認其違反情節重大，顯見原宣告之緩刑難
    收其預期效果，而有執行刑罰之必要，是聲請人依刑法第75
    條之1第1項第4款之規定聲請撤銷緩刑之宣告，經核並無不
    合，應予准許，爰裁定撤銷緩刑之宣告等語。
二、抗告意旨略以：抗告人之母親於107年間中風，隔年病情加
    劇，進出加護病房至少3次，氣切後身體萎縮現在為半植物
    人狀態，醫療費用負擔大，我與哥哥壓力很大，無奈因疫情
    影響收入，母親只能臥床而無法有更好的照顧，心裡真的很
    難受。被害人於108年間曾與抗告人聯絡，抗告人據實告知
    因疫情重創旅遊業，致抗告人已有22個月零收入，這些期間
    全靠親友接濟，有嘗試著找工作，但因為年紀過大不符合需
    求而遭到拒絕，但仍努力與旅遊同業、朋友、客人佈局明年
    之旅遊，亦將相關對話紀錄傳給陳致汎，懇求給予一些時間
    ，只要國門解封，抗告人即立刻還錢，爰請求法院再給抗告
    人6個月期間，讓我在111年6月底前清償債務等語。　　
三、按緩刑宣告，得斟酌情形，命犯罪行為人向被害人支付相當
    數額之財產或非財產上之損害賠償；如受緩刑之宣告而有違
    反前開條款所定負擔情節重大，足認原宣告之緩刑難收其預
    期效果，而有執行刑罰之必要者，得撤銷其宣告，刑法第74
    條第2項第3款、第75條之1第1項第4款分別定有明文。緩刑
    宣告是否得撤銷，除須符合刑法第75條之1第1項各款之要件
    外，本條並採裁量撤銷主義，賦予法院撤銷與否之權限，特
    於同條第1項規定實質要件為「足認原宣告之緩刑難收其預
    期效果，而有執行刑罰之必要」，供作審認之標準。又所謂
    違反第74條第2項第1款至第8款所定負擔「情節重大」者，
    當從受判決人自始是否真心願意接受緩刑所附之條件，或於
    緩刑期間中是否顯有履行負擔之可能而隱匿或處分其財產、
    故意不履行、無正當事由拒絕履行或顯有逃匿之虞等情事而
    言，考量受刑人未履行條件情形與被害人所受損害間，依比
    例原則綜合衡酌原宣告之緩刑是否難收其預期之效果，而確
    有執行刑罰之必要，資以決定該緩刑宣告是否應予撤銷。
四、經查：
　㈠抗告人前因侵占案件，經臺灣臺北地方法院於107年1月25日
    以107年度簡字第240號判處有期徒刑5月，緩刑5年，並應給
    付31萬5,000元予被害人，給付方式為自107年2月起，按月
    於每月10日前給付7,000元至全部清償止，如有一期未履行
    視為全部到期，於107年2月13日確定等節，有上開刑事判決
    及本院被告前案紀錄表在卷可稽（見原審撤緩字卷第7至9頁
    ）。
　㈡上開判決確定後，抗告人於108年12月16日即未如期履行前揭
    緩刑所附條件，迄110年10月22日即原審裁定時，共計僅給
    付被害人10萬3,000元等情，有被害人提出之匯款明細、存
    摺明細、對話紀錄、原審公務電話紀錄在卷可稽（見原審撤
    緩字卷第15至99、87頁），且為被告所不否認，而觀之前開
    判決之緩刑條件，迄110年10月22日為止，抗告人原應已履
    行完畢，然抗告人斯時僅給付10萬3,000元，實低於其原應
    履行之金額，履行率約33％，足認抗告人確未按期給付金額
    ，有違反刑法第74條第2項第3款所定負擔之情形甚明，情節
    重大，緩刑宣告應已難收其預期效果，而有執行刑罰之必要
    ，原審因而裁定撤銷其緩刑宣告，於法並無不合。
　㈢抗告意旨雖以前詞置辯，然本件緩刑條件乃抗告人與被害人
    達成調解之結果，應係抗告人衡酌自身經濟能力及被害人所
    受損害等節，同意負擔之賠償條件，則抗告人自應依約履行
    ，補償告訴人所受損害。惟抗告人自108年12月16日後即未
    再依期給付，已如前述，甚者，抗告人於抗告意旨仍稱：懇
    求給予一些時間，只要國門解封，抗告人即立刻還錢，爰請
    求法院再給抗告人6個月期間等語，且經本院詢問被害人，
    被告確實迄今亦未再還款乙節，亦有本院公務電話查詢紀錄
    表可稽（見本院卷第301頁），益徵抗告人於108年12月16日
    迄今均仍未能再履行緩行所附條件之內容，然此期間業已長
    達約2年，其已給付之金額與原應履行之金額相差甚遠，亦
    經被害人多次催告未果，抗告人並無穩定之收入工作，疫情
    之變化又具有不可預測性，實無從期待受刑人日後將依上開
    緩刑負擔履行，亦難認受刑人有履行緩刑負擔之誠意，倘未
    撤銷緩刑宣告，實難維持原判決緩刑條件之公信力，並達成
    促使受刑人自新、適度填補因其犯罪所生損害及保障被害人
    利益等目的，其未依判決所定緩刑條件確實履行，影響被害
    人之權益甚鉅，足認其違反判決所定負擔之情節重大，原宣
    告之緩刑已難收其預期效果，而有執行刑罰之必要。是抗告
    人空言稱其有誠意歸還被害人款項等語，難認可採。
　㈣綜上所述，原審法院依檢察官之聲請，認抗告人受緩刑之宣
    告而有違反刑法第74條第2項第3款所定負擔情節重大，原宣
    告之緩刑難收其預期效果，有執行刑罰之必要，依刑法第75
    條之1第1項第4款規定，撤銷抗告人前所受緩刑之宣告，於
    法核無不合，抗告人執前詞提起本件抗告為無理由，應予駁
    回。　　
據上論斷，應依刑事訴訟法第412 條，裁定如主文。
中　　華　　民　　國　　110 　年　　12　　月　　21　　日
                  刑事第二庭    審判長法　官  遲中慧
                                      法　官  楊志雄
                                      法　官  邱筱涵
以上正本證明與原本無異。
不得再抗告。
                                      書記官  鄭巧青
中　　華　　民　　國　　110 　年　　12　　月　　22　　日